臺灣臺北地方法院交通事件裁定　　　　　　　　　　九十一年度交聲字第五二九號
　　異議人即
　　受處分人　甲○○
右列受處分人因違反道路交通管理處罰條例案件，對於台北市交通事件裁決所中華民
國九十一年三月二十六日所為之處分（原處分案號：北市裁三字第裁二二－ＡＢＷ八
一二一九○號），聲明異議，本院裁定如左：
    主      文
異議駁回。
    理      由
一、按汽車駕駛人，行經有燈光號誌管制之交岔路口闖紅燈者，處新台幣（以下同）
    一千八百元以上五千四百元以下罰鍰，道路交通管理處罰條例第五十三條定有明
    文，且駕駛人駕駛汽車違反道路交通管理處罰條例第五十三條規定者，除應依該
    條所規定之罰鍰處罰外，並應分別予記違規點數三點，道路交通管理處罰條例第
    六十三條第一項第三款亦定有明文。再行為人如係駕駛機器腳踏車闖紅燈行駛，
    為警攔停舉發，而未在舉發通知單上所載之應到案日期前到案聽候裁決，其逾越
    應到案期限三十日以上者，依違反道路交通管理事件統一裁罰標準及處理細則第
    四十四條第一項及違反道路交通管理事件統一裁罰標準表（以下稱標準表）之規
    定，對該行為人逕行裁決處以之新台幣四千五百元罰鍰，並記違規點數三點。
二、本件受處分人即異議人甲○○於民國九十年七月二十九日一時十六分許，駕駛車
    號ＣＦＪ一三五號重型機車，於台北市○○○路○段、敦化南路口因闖紅燈右轉
    行駛，為台北市政府警察局大安分局警員當場攔停，以受處分人有違反前揭道路
    交通管理處罰條例第五十三條規定之行為掣單舉發；因受處分人未於應到案日期
    前至應到案處所到案，且逾越應到案期限三十日以上，原處分機關乃依前揭道路
    交通管理處罰條例第五十三條第一項、第六十三條第一項及違反道路交通管理事
    件統一裁罰標準及處理細則暨標準表之規定，於九十一年三月二十六日逕予裁處
    受處分人罰鍰新台幣四千五百元，且依同條例第六十三條第一項第三款規定併予
    記受處分人違規點數三點。
三、受處分人具狀辯稱：依違反道路交通管理事件統一裁罰標準及處理細則第四十四
    條規定：違反道路交通管理事件行為人，未依規定自動繳納罰鍰，或未依規定到
    案聽後裁決，處罰機關應於舉發違反道路交通管理事件通知書送達二個月內依標
    準表逕行裁判之。本案係經警察機關於九十年七月二十九日舉發，然相隔半年後
    於九十一年三月始予裁決，違反法定期間二個月內應予裁決之規定，損及受處分
    人可於期限內記憶尚未模糊之際適時提起異議之權益，故請求撤銷本案處分或確
    認其無效；另道路交通管理處罰條例第六十五條第一項第三款及第二項規定，罰
    鍰不繳者，按其罰鍰數額易處吊扣汽車牌照或駕駛執照一至三個月；如無汽車牌
    照或駕駛執照可資易處吊扣時，始得就原處分之罰鍰加倍，今處分機關就逾期不
    繳罰鍰逕為加倍裁罰之處分，違反上述規定，亦有不當，併予異議。
四、經查：
    (1)受處分人於九十年七月二十九日為警當場掣單舉發交通違規，指定應到案日期
      為九十年八月十三日，應到案處所為台北市交通事件裁決所，並由受處分人親
      自簽收舉發通知單無誤等情，為受處分人所不爭，且有台北市政府警察局舉發
      違反道路交通管理事件通知單影本在卷可按。受處分人未依舉發指定期日及處
      所到案，逾越應到案期限三十日以上，原處分機關依道路交通管理處罰條例第
      五十三條第一項、第六十三條第一項及違反道路交通管理事件統一裁罰標準及
      處理細則暨標準表之規定，逕予裁處罰鍰新台幣四千五佰元併記違規點數三點
      ，自無違誤。至違反道路交通管理事件統一裁罰標準及處理細則第四十四條所
      規定「違反道路交通管理事件行為人，未依規定自動繳納罰鍰，或未依規定到
      案聽後裁決，處罰機關應於舉發違反道路交通管理事件通知書送達『二個月內
      』依標準表逕行裁判之」，其「二個月」之期限係對處罰機關所為之訓示規定
      ，並非有效要件；是裁決之作成，縱逾該期限，亦不影響其效力。從而受處分
      人主張：本案於九十年七月二十九日舉發後，遲至九十一年三月始予裁決，應
      認行政處分有重大明顯之瑕疵而無效云云，即屬無據。
    (2)本案處罰機關係以：受處分人未依期限到案而逾越應到案期限三十日以上，依
      違反道路交通管理事件統一裁罰標準表之規定，逕予「裁處」罰鍰新台幣四千
      五佰元併記違規點數三點；與道路交通管理處罰條例第六十五條第一項第三款
      及第二項規定無關（按道路交通管理處罰條例第六十五條第一項第三款、第二
      項之規定係指「裁決後」，得按裁決之罰鍰數額易處吊扣牌照或駕照之情形；
      與本案因逾越到案期限逕依標準表裁決較高額罰鍰不同）。受處分人主張其所
      為不符第六十五條規定，不得逕予加倍裁罰云云，顯有誤會。
五、綜上所述，受處分人因在前揭時地駕駛機車闖紅燈行駛之違規行為，經原處分機
    關依前揭道路交通管理處罰條例第五十三條及違反道路交通管理事件統一裁罰標
    準及處理細則暨標準表之規定，裁處受處分人罰鍰新台幣四千五百元，且依同條
    例第六十三條第一項第三款規定併予記受處分人違規點數三點，核無違誤，本件
    受處分人之異議為無理由，自應將其異議駁回。
據上論斷，應依道路交通案件處理辦法第十九條，裁定如主文。
中      華      民      國  九十一    年     十一     月    二十六    日
                                      臺灣臺北地方法院刑事第八庭
                                          法  官  朱瑞娟
右正本證明與原本無異
如不服本裁定，應於裁定送達後五日內向本院提出抗告狀。
                                          書記官  葉金發
中      華      民      國    九十一    年     十一     月    二十七    日
